【裁判字號】    97,交聲,1981
【裁判日期】    971024
【裁判案由】    交管條例聲異
【裁判全文】
臺灣板橋地方法院交通事件裁定        97年度交聲字第1981號
原處分機關  交通部公路總局臺北區監理所蘆洲監理站
異  議  人
即受處分人  甲○○
上列異議人即受處分人因違反道路交通管理處罰條例案件，對於
交通部公路總局臺北區監理所蘆洲監理站97年6 月18日所為之處
分（原處分案號：北監蘆字第裁46-CV0000000號），聲明異議，
本院裁定如下：
    主  文
原處分撤銷。
甲○○駕車行經有燈光號誌管制之交岔路口闖紅燈，處罰鍰新臺
幣肆仟伍佰元，並記違規點數點。
    理  由
一、本件聲明異議意旨略以：異議人於民國97年6 月中旬，突然
    收到本件罰單，惟期間異議人並無收到舉發單寄送之掛號通
    知，導致其在不知情下遭兩倍金額處罰，異議人感到驚訝及
    委屈，期原處分機關能查明，爰提出聲明異議云云。
二、按汽車駕駛人，行經有燈光號誌管制之交岔路口闖紅燈者，
    處新臺幣一千八百元以上五千四百元以下罰鍰；又汽車駕駛
    人，違反道路交通管理處罰條例第53條規定者，除依原條款
    處罰鍰外，並予記違規點數三點，道路交通管理處罰條例第
    53條第1 項、第63條第1 項第3 款分別定有明文。
三、查本件異議人即受處分人甲○○所有車號J5U-336 號重型機
    車，於96年9 月28日上午10時37分許，行經臺北縣新莊市○
    ○路502 巷口設有燈光號誌管制之交岔路口時，遇紅燈而逕
    自直行闖越之違規事實，有採證照片2 張在卷可證，堪認屬
    實無訛。異議人雖具狀辯稱上開意旨云云，惟查本件違規舉
    發單業經舉發單位於96年10月23日，按其當時設籍及登記之
    車籍地址「臺北縣三重市○○○路372 號2 樓」，依法寄存
    送達在案，此有舉發單位之送達證書1 紙、異議人個人基本
    資料查詢表、上開車輛車號查詢重型機車車籍資料等在卷可
    按，異議人因其個人因素，以致未能收受本件舉發通知，顯
    係可歸咎於己，因此異議人上開所辯，無從卸免其本件違規
    行為之裁罰，自屬無據。原處分機關據引上揭規定裁處異議
    人罰鍰新臺幣四千五百元，本非無見，惟復依上揭規定，就
    本件異議人之違規行為，除處予罰鍰外，並應予記違規點數
    三點，而原處分機關裁決僅處異議人罰鍰新臺幣四千五百元
    ，疏未依法裁處記違規點數三點，亦有未當。是本件異議雖
    無理由，惟原處分既有上揭不當，即應予撤銷，由本院另行
    裁決。爰將原處分撤銷，另依上揭規定，裁處諭知如主文第
    二項所示。
四、據上論斷，應依道路交通案件處理辦法第20條規定，裁定如
    主文。
中    華    民    國    97    年    10    月    24    日
                        交通法庭  法  官  彭  全  曄
以上正本證明與原本無異
如不服本裁定應於送達後5日內向本院提出抗告狀
                                  書記官  林  怡  秀
中    華    民    國    97    年    10    月    24    日


司法院資訊處製作；財團法人民間司法改革基金會備份。
